ACORDAO-COMPLETO-2467285

ACÓRDÃO 5040/2021 ATA 9/2021 - SEGUNDA CÂMARA

VISTOS, relatados e discutidos estes atos de atos de concessão de aposentadoria exarados pelo Ministério da Saúde;
ACORDAM os Ministros do Tribunal de Contas da União, reunidos em Sessão da Segunda Câmara, diante das razões expostas pelo Relator, em:
9.1. considerar legais e registrar os atos de concessão de aposentadoria em favor de Fatima Aparecida da Silva Pereira, Leda Affonso Botelho, Marcelo Borner de Araujo, Maria Conceicao Basilio Gomes da Silva, Maria Cristina de Jesus Martins, Maria Izabel de Oliveira, Mauro Roberto Pereira da Silva, Neida Ferreira de Almeida Braganca e Sylvia Helena Gonzalez Seixlack, nos termos do art. 71, inciso III, da Constituição Federal, c/c art. 1º, inciso V, e art. 39, incisos I e II, da Lei 8.443/1992, e art. 260 do Regimento Interno do Tribunal de Contas da União;
9.2. sobrestar, com fulcro no art. 47 da Resolução-TCU 259/2014, a apreciação do ato de concessão de aposentadoria em favor de Sergio Paulo Mendes Cipriano (XXX.482.487-XX) até o trâmite em julgado do ato decisório que ponha termo à Ação Direta de Inconstitucionalidade 5554/DF, em trâmite no Supremo Tribunal Federal sob a relatoria do Ministro Roberto Barroso;
9.3. dar ciência deste Acórdão ao Ministério da Saúde, informando-lhe que o teor integral desta deliberação estará disponível no endereço eletrônico: .

Atos de Aposentadoria enviados ao TCU pela Controladoria-Geral da União, para fins de análise e julgamento

Segunda Câmara

Ministério da Saúde.

3. Interessados/Responsáveis:
3.1. Interessados: Fatima Aparecida da Silva Pereira (XXX.561.427-XX); Leda Affonso Botelho (XXX.625.357-XX); Marcelo Borner de Araujo (XXX.858.427-XX); Maria Conceicao Basilio Gomes da Silva (XXX.978.327-XX); Maria Cristina de Jesus Martins (XXX.324.537-XX); Maria Izabel de Oliveira (XXX.501.137-XX); Mauro Roberto Pereira da Silva (XXX.308.697-XX); Neida Ferreira de Almeida Braganca (XXX.737.937-XX); Sergio Paulo Mendes Cipriano (XXX.482.487-XX); Sylvia Helena Gonzalez Seixlack (XXX.457.877-XX).

13.1. Ministros presentes: Bruno Dantas (Presidente), Augusto Nardes, Aroldo Cedraz (Relator) e Raimundo Carreiro.
13.2. Ministro-Substituto presente: André Luís de Carvalho.

AROLDO CEDRAZ

Transcrevo abaixo a instrução da Secretaria de Fiscalização de Pessoal, peça 13, que obteve anuência de seus dirigentes, peça 14, e o parecer do Ministério Público junto ao TCU, peça 16, que discordou parcialmente dessa posição.
"Trata-se de atos de aposentadoria, submetidos, para fins de registro, à apreciação do Tribunal de Contas da União (TCU) , de acordo com o art. 71, inciso III, da Constituição Federal.  Os atos foram cadastrados e disponibilizados ao TCU por intermédio do Sistema e-Pessoal, na forma do art. 2º e 4º da Instrução Normativa TCU 78/2018.
Os atos desse processo pertencem às seguintes unidades:
Unidade emissora: MINISTÉRIO DA SAÚDE.
Unidade cadastradora:  MINISTÉRIO DA SAÚDE.
Subunidade cadastradora: NÚCLEO ESTADUAL DO MINISTÉRIO DA SAÚDE NO RIO DE JANEIRO/NEMS/RJ.
EXAME TÉCNICO
Procedimentos aplicados
Os procedimentos para exame, apreciação e registro de atos de pessoal encontram-se estabelecidos na Instrução Normativa TCU 78/2018 e na Resolução TCU 206/2007. Essas normas dispõem que os atos de pessoal disponibilizados por meio do e-Pessoal devem ser submetidos previamente a críticas automatizadas, com base em parâmetros predefinidos.
As críticas das informações cadastradas na etapa de coleta do ato foram elaboradas e validadas levando-se em conta as peculiaridades de cada ato. Os itens verificados nessa etapa são inerentes a dados cadastrais, fundamentos legais, mapa de tempo, ficha financeira, assim como eventuais ocorrências de acumulação. Trata-se de verificações abrangentes, minuciosas e precisas e sem a necessidade de ação humana e, portanto, menos suscetível a falhas. As críticas aplicadas estão discriminadas no sistema, no Menu e-Pessoal, opção "Crítica", que podem ser acessadas mediante concessão de perfil específico a servidores do TCU responsáveis pela análise.
Além das críticas automatizadas, há verificação humana adicional no caso de haver alertas do sistema ou informações não formatadas, como esclarecimentos do gestor ou do controle interno.  
As críticas também consideram os registros do Sistema Integrado de Administração de Recursos Humanos (Siape) . O Siape disponibiliza informações atualizadas sobre as parcelas que integram os proventos, diferentemente, portanto, do e-Pessoal, que informa as parcelas no momento do registro do ato. 
Essa confrontação com o Siape fornece uma visão atual e verdadeira da situação, o que permite descaracterizar irregularidades e inconsistências que, embora constantes do e-Pessoal, já foram corrigidas.
As verificações detectadas nos atos encontram-se discriminadas na aba de pendências de cada ato no sistema e-Pessoal, bem como nos espelhos dos atos contemplados por esta instrução.
Exame das Constatações
Ato: 96329/2019 - Interessado: FATIMA APARECIDA DA SILVA PEREIRA - CPF: XXX.561.427-XX
Parecer do Controle Interno: considerar o ato Legal.
Por intermédio de análises realizadas por esta Unidade Técnica no presente ato, não se constatou irregularidade que obste a chancela pela legalidade.
Encaminhamento do ato: 
Considerar LEGAL e conceder registro do ato de FATIMA APARECIDA DA SILVA PEREIRA. 
Ato: 97207/2019 - Interessado: LEDA AFFONSO BOTELHO - CPF: XXX.625.357-XX
Parecer do Controle Interno: considerar o ato Legal.
Por intermédio de análises realizadas por esta Unidade Técnica no presente ato, não se constatou irregularidade que obste a chancela pela legalidade.
Encaminhamento do ato: 
Considerar LEGAL e conceder registro do ato de LEDA AFFONSO BOTELHO. 
Ato: 97333/2019 - Interessado: MARCELO BORNER DE ARAUJO - CPF: XXX.858.427-XX
Parecer do Controle Interno: considerar o ato Legal.
Por intermédio de análises realizadas por esta Unidade Técnica no presente ato, não se constatou irregularidade que obste a chancela pela legalidade.
Encaminhamento do ato: 
Considerar LEGAL e conceder registro do ato de MARCELO BORNER DE ARAUJO. 
Ato: 97464/2019 - Interessado: MAURO ROBERTO PEREIRA DA SILVA - CPF: XXX.308.697-XX
Parecer do Controle Interno: considerar o ato Legal.
Por intermédio de análises realizadas por esta Unidade Técnica no presente ato, não se constatou irregularidade que obste a chancela pela legalidade.
Encaminhamento do ato: 
Considerar LEGAL e conceder registro do ato de MAURO ROBERTO PEREIRA DA SILVA. 
Ato: 98295/2019 - Interessado: SERGIO PAULO MENDES CIPRIANO - CPF: XXX.482.487-XX
Parecer do Controle Interno: considerar o ato Legal.
Por intermédio de análises realizadas por esta Unidade Técnica no presente ato, não se constatou irregularidade que obste a chancela pela legalidade.
Encaminhamento do ato: 
Considerar LEGAL e conceder registro do ato de SERGIO PAULO MENDES CIPRIANO. 
Ato: 98838/2019 - Interessado: NEIDA FERREIRA DE ALMEIDA BRAGANCA - CPF: XXX.737.937-XX
Parecer do Controle Interno: considerar o ato Legal.
Por intermédio de análises realizadas por esta Unidade Técnica no presente ato, não se constatou irregularidade que obste a chancela pela legalidade.
Encaminhamento do ato: 
Considerar LEGAL e conceder registro do ato de NEIDA FERREIRA DE ALMEIDA BRAGANCA. 
Ato: 98856/2019 - Interessado: SYLVIA HELENA GONZALEZ SEIXLACK - CPF: XXX.457.877-XX
Parecer do Controle Interno: considerar o ato Legal.
Por intermédio de análises realizadas por esta Unidade Técnica no presente ato, não se constatou irregularidade que obste a chancela pela legalidade.
Encaminhamento do ato: 
Considerar LEGAL e conceder registro do ato de SYLVIA HELENA GONZALEZ SEIXLACK. 
Ato: 99786/2019 - Interessado: MARIA IZABEL DE OLIVEIRA - CPF: XXX.501.137-XX
Parecer do Controle Interno: considerar o ato Legal.
Por intermédio de análises realizadas por esta Unidade Técnica no presente ato, não se constatou irregularidade que obste a chancela pela legalidade.
Encaminhamento do ato: 
Considerar LEGAL e conceder registro do ato de MARIA IZABEL DE OLIVEIRA. 
Ato: 100679/2019 - Interessado: MARIA CRISTINA DE JESUS MARTINS - CPF: XXX.324.537-XX
Parecer do Controle Interno: considerar o ato Legal.
Por intermédio de análises realizadas por esta Unidade Técnica no presente ato, não se constatou irregularidade que obste a chancela pela legalidade.
Encaminhamento do ato: 
Considerar LEGAL e conceder registro do ato de MARIA CRISTINA DE JESUS MARTINS. 
Ato: 101290/2019 - Interessado: MARIA CONCEICAO BASILIO GOMES DA SILVA - CPF: XXX.978.327-XX
Parecer do Controle Interno: considerar o ato Legal.
Por intermédio de análises realizadas por esta Unidade Técnica no presente ato, não se constatou irregularidade que obste a chancela pela legalidade.
Encaminhamento do ato: 
Considerar LEGAL e conceder registro do ato de MARIA CONCEICAO BASILIO GOMES DA SILVA. 
CONCLUSÃO
A abrangência e a profundidade das verificações levadas a efeito fundamentam convicção de que os atos 100679/2019, 99786/2019, 98838/2019, 97464/2019, 97207/2019, 101290/2019, 98856/2019, 97333/2019, 98295/2019 e 96329/2019 podem ser apreciados pela legalidade, em razão de não terem sido encontradas irregularidades nos atos, de acordo com o item Exame das Constatações desta instrução.
PROPOSTA DE ENCAMINHAMENTO
Ante o exposto, com fundamento no art. 71, inciso III, da Constituição Federal, no art. 1º, inciso V, e art. 39, incisos I e II, da Lei 8.443/1992, no art. 260 do Regimento Interno do Tribunal de Contas da União, propõe-se: 
Considerar LEGAIS e conceder o registro dos atos de MARIA CRISTINA DE JESUS MARTINS, MARIA IZABEL DE OLIVEIRA, NEIDA FERREIRA DE ALMEIDA BRAGANCA, MAURO ROBERTO PEREIRA DA SILVA, LEDA AFFONSO BOTELHO, MARIA CONCEICAO BASILIO GOMES DA SILVA, SYLVIA HELENA GONZALEZ SEIXLACK, MARCELO BORNER DE ARAUJO, SERGIO PAULO MENDES CIPRIANO e FATIMA APARECIDA DA SILVA PEREIRA.
Anexo I - Dados do Ato
Ato: 96329/2019 - servidor/instituidor: FATIMA APARECIDA DA SILVA PEREIRA - CPF: XXX.561.427-XX 
Cargo: AUXILIAR DE ENFERMAGEM - Matrícula no órgão 1032576
Fundamento: APOS-104 - Aposentadoria voluntária, por tempo de contribuição, com proventos integrais, para quem ingressou no serviço público até 16/12/1998: 35 anos de contribuição, se homem e 30 anos de contribuição, se mulher; 25 anos de serviço público, 15 anos de carreira, 5 anos no cargo efetivo em que se deu a aposentadoria, podendo haver redutor de idade para cada ano de contribuição que exceder os 35 anos de contribuição, se homem, e os 30 anos de contribuição, se mulher. Idade máxima para implemento dos requisitos: 75 anos. Vigência: A partir de 4/12/2015.
Atos com o mesmo CPF
Não foram encontrados no Sisac ou e-Pessoal atos com o mesmo CPF do servidor instituidor.
Ficha Financeira - Mês/Ano: 09/2020  - Órgão: MINISTERIO DA SAUDE - Cód.Siape: 25000
	Código
	Nome da rubrica
	Valor pago (R$) 
	Matr. Siape

	82597
	GDPST - LEI 11.784/2008 AP
	2.369,00
	1032576

	5
	PROVENTO BASICO
	2.145,23
	1032576

	18
	ANUÃ?NIO-ART.244, LEI 8112/90 AP
	257,42
	1032576

	82737
	PER CAPITA - SAUDE SUPLEMENTAR
	137,09
	1032576

	TOTAL
		4.908,74
	
Ato: 97207/2019 - servidor/instituidor: LEDA AFFONSO BOTELHO - CPF: XXX.625.357-XX 
Cargo: ODONTOLOGO - Matrícula no órgão 647626
Fundamento: APOS-104 - Aposentadoria voluntária, por tempo de contribuição, com proventos integrais, para quem ingressou no serviço público até 16/12/1998: 35 anos de contribuição, se homem e 30 anos de contribuição, se mulher; 25 anos de serviço público, 15 anos de carreira, 5 anos no cargo efetivo em que se deu a aposentadoria, podendo haver redutor de idade para cada ano de contribuição que exceder os 35 anos de contribuição, se homem, e os 30 anos de contribuição, se mulher. Idade máxima para implemento dos requisitos: 75 anos. Vigência: A partir de 4/12/2015.
Atos com o mesmo CPF
Não foram encontrados no Sisac ou e-Pessoal atos com o mesmo CPF do servidor instituidor.
Ficha Financeira - Mês/Ano: 09/2020  - Órgão: MINISTERIO DA SAUDE - Cód.Siape: 25000
	Código
	Nome da rubrica
	Valor pago (R$) 
	Matr. Siape

	82597
	GDPST - LEI 11.784/2008 AP
	5.134,00
	647626

	5
	PROVENTO BASICO
	3.773,74
	647626

	18
	ANUÃ?NIO-ART.244, LEI 8112/90 AP
	792,48
	647626

	82737
	PER CAPITA - SAUDE SUPLEMENTAR
	124,33
	647626

	TOTAL
		9.824,55
	
Ato: 97333/2019 - servidor/instituidor: MARCELO BORNER DE ARAUJO - CPF: XXX.858.427-XX 
Cargo: MEDICO - Matrícula no órgão 650920
Fundamento: APOS-104 - Aposentadoria voluntária, por tempo de contribuição, com proventos integrais, para quem ingressou no serviço público até 16/12/1998: 35 anos de contribuição, se homem e 30 anos de contribuição, se mulher; 25 anos de serviço público, 15 anos de carreira, 5 anos no cargo efetivo em que se deu a aposentadoria, podendo haver redutor de idade para cada ano de contribuição que exceder os 35 anos de contribuição, se homem, e os 30 anos de contribuição, se mulher. Idade máxima para implemento dos requisitos: 75 anos. Vigência: A partir de 4/12/2015.
Atos com o mesmo CPF
Não foram encontrados no Sisac ou e-Pessoal atos com o mesmo CPF do servidor instituidor.
Ficha Financeira - Mês/Ano: 09/2020  - Órgão: MINISTERIO DA SAUDE - Cód.Siape: 25000
	Código
	Nome da rubrica
	Valor pago (R$) 
	Matr. Siape

	5
	PROVENTO BASICO
	3.773,74
	650920

	82800
	GDM-PST LEI 12.702/12 AP
	3.086,00
	650920

	18
	ANUÃ?NIO-ART.244, LEI 8112/90 AP
	528,32
	650920

	TOTAL
		7.388,06
	
Ato: 97464/2019 - servidor/instituidor: MAURO ROBERTO PEREIRA DA SILVA - CPF: XXX.308.697-XX 
Cargo: GUARDA DE ENDEMIAS - Matrícula no órgão 510907
Fundamento: APOS-104 - Aposentadoria voluntária, por tempo de contribuição, com proventos integrais, para quem ingressou no serviço público até 16/12/1998: 35 anos de contribuição, se homem e 30 anos de contribuição, se mulher; 25 anos de serviço público, 15 anos de carreira, 5 anos no cargo efetivo em que se deu a aposentadoria, podendo haver redutor de idade para cada ano de contribuição que exceder os 35 anos de contribuição, se homem, e os 30 anos de contribuição, se mulher. Idade máxima para implemento dos requisitos: 75 anos. Vigência: A partir de 4/12/2015.
Atos com o mesmo CPF
Não foram encontrados no Sisac ou e-Pessoal atos com o mesmo CPF do servidor instituidor.
Ficha Financeira - Mês/Ano: 09/2020  - Órgão: MINISTERIO DA SAUDE - Cód.Siape: 25000
	Código
	Nome da rubrica
	Valor pago (R$) 
	Matr. Siape

	82597
	GDPST - LEI 11.784/2008 AP
	2.369,00
	510907

	5
	PROVENTO BASICO
	2.145,23
	510907

	82578
	GACEN - LEI 11.784/08 AP
	932,00
	510907

	18
	ANUÃ?NIO-ART.244, LEI 8112/90 AP
	257,42
	510907

	TOTAL
		5.703,65
	
Ato: 98295/2019 - servidor/instituidor: SERGIO PAULO MENDES CIPRIANO - CPF: XXX.482.487-XX 
Cargo: AGENTE DE COMBATA ÀS ENDEMIAS - Matrícula no órgão 1431530
Fundamento: APOS-59 - Aposentadoria por invalidez permanente com proventos proporcionais ao tempo de contribuição ocorrida após 31/12/2003 (média das remunerações) . Vigência de 20/2/2004 em diante.
Atos com o mesmo CPF
	Num. ato
	Tipo
	UJ
	Cargo
	Jornada
	Dt.inicial
	Dt.final
	TC
	Julgamento

	4115/2019
	Admissão
	MINISTÉRIO DA SAÚDE
	AGENTE DE COMBATE AS ENDEMIAS
	40
	04/09/2014
			
	SISAC-10225293-01-2013-004595-6
	ADMISSÃO
		Agente de Combate às Endemias
		12/06/2006
		Processo 004.515/2018-8
	LEGAL

	SISAC-10225293-02-2012-009014-1
	DESLIGAMENTO
		GUARDA DE ENDEMIAS
		11/06/2006
			
	SISAC-10225293-02-2012-004590-1
	DESLIGAMENTO
		GUARDA DE ENDEMIAS
		30/06/1999
			
	SISAC-10225293-01-2010-004880-9
	ADMISSÃO
		GUARDA DE ENDEMIAS
		28/09/1994
		Processo 017.071/2011-9
	LEGAL

	SISAC-10225293-03-2012-004591-9
	CANCELAMENTO DO DESLIGAMENTO E RESTABELECIMENTO ADMISSÃO
		GUARDA DE ENDEMIAS
					
Ficha Financeira - Mês/Ano: 09/2020  - Órgão: MINISTERIO DA SAUDE - Cód.Siape: 25000
	Código
	Nome da rubrica
	Valor pago (R$) 
	Matr. Siape

	82526
	PROVENTOS - EC NÂº 41/2003
	1.045,00
	1431530

	TOTAL
		1.045,00
	
Ato: 98838/2019 - servidor/instituidor: NEIDA FERREIRA DE ALMEIDA BRAGANCA - CPF: XXX.737.937-XX 
Cargo: AGENTE ADMINISTRATIVO - Matrícula no órgão 634321
Fundamento: APOS-104 - Aposentadoria voluntária, por tempo de contribuição, com proventos integrais, para quem ingressou no serviço público até 16/12/1998: 35 anos de contribuição, se homem e 30 anos de contribuição, se mulher; 25 anos de serviço público, 15 anos de carreira, 5 anos no cargo efetivo em que se deu a aposentadoria, podendo haver redutor de idade para cada ano de contribuição que exceder os 35 anos de contribuição, se homem, e os 30 anos de contribuição, se mulher. Idade máxima para implemento dos requisitos: 75 anos. Vigência: A partir de 4/12/2015.
Atos com o mesmo CPF
Não foram encontrados no Sisac ou e-Pessoal atos com o mesmo CPF do servidor instituidor.
Ficha Financeira - Mês/Ano: 09/2020  - Órgão: MINISTERIO DA SAUDE - Cód.Siape: 25000
	Código
	Nome da rubrica
	Valor pago (R$) 
	Matr. Siape

	82597
	GDPST - LEI 11.784/2008 AP
	2.369,00
	634321

	5
	PROVENTO BASICO
	2.145,23
	634321

	18
	ANUÃ?NIO-ART.244, LEI 8112/90 AP
	364,68
	634321

	TOTAL
		4.878,91
	
Ato: 98856/2019 - servidor/instituidor: SYLVIA HELENA GONZALEZ SEIXLACK - CPF: XXX.457.877-XX 
Cargo: MEDICO - Matrícula no órgão 649391
Fundamento: APOS-104 - Aposentadoria voluntária, por tempo de contribuição, com proventos integrais, para quem ingressou no serviço público até 16/12/1998: 35 anos de contribuição, se homem e 30 anos de contribuição, se mulher; 25 anos de serviço público, 15 anos de carreira, 5 anos no cargo efetivo em que se deu a aposentadoria, podendo haver redutor de idade para cada ano de contribuição que exceder os 35 anos de contribuição, se homem, e os 30 anos de contribuição, se mulher. Idade máxima para implemento dos requisitos: 75 anos. Vigência: A partir de 4/12/2015.
Atos com o mesmo CPF
Não foram encontrados no Sisac ou e-Pessoal atos com o mesmo CPF do servidor instituidor.
Ficha Financeira - Mês/Ano: 09/2020  - Órgão: MINISTERIO DA SAUDE - Cód.Siape: 25000
	Código
	Nome da rubrica
	Valor pago (R$) 
	Matr. Siape

	5
	PROVENTO BASICO
	7.547,48
	649391

	82800
	GDM-PST LEI 12.702/12 AP
	3.644,00
	649391

	18
	ANUÃ?NIO-ART.244, LEI 8112/90 AP
	1.132,12
	649391

	82737
	PER CAPITA - SAUDE SUPLEMENTAR
	124,33
	649391

	TOTAL
		12.447,93
	
Ato: 99786/2019 - servidor/instituidor: MARIA IZABEL DE OLIVEIRA - CPF: XXX.501.137-XX 
Cargo: AUXILIAR OPERACIONAL DE SERVIÇOS DIVERSOS - Matrícula no órgão 632462
Fundamento: APOS-104 - Aposentadoria voluntária, por tempo de contribuição, com proventos integrais, para quem ingressou no serviço público até 16/12/1998: 35 anos de contribuição, se homem e 30 anos de contribuição, se mulher; 25 anos de serviço público, 15 anos de carreira, 5 anos no cargo efetivo em que se deu a aposentadoria, podendo haver redutor de idade para cada ano de contribuição que exceder os 35 anos de contribuição, se homem, e os 30 anos de contribuição, se mulher. Idade máxima para implemento dos requisitos: 75 anos. Vigência: A partir de 4/12/2015.
Atos com o mesmo CPF
Não foram encontrados no Sisac ou e-Pessoal atos com o mesmo CPF do servidor instituidor.
Ficha Financeira - Mês/Ano: 09/2020  - Órgão: MINISTERIO DA SAUDE - Cód.Siape: 25000
	Código
	Nome da rubrica
	Valor pago (R$) 
	Matr. Siape

	82597
	GDPST - LEI 11.784/2008 AP
	2.364,26
	632462

	5
	PROVENTO BASICO
	2.145,23
	632462

	18
	ANUÃ?NIO-ART.244, LEI 8112/90 AP
	364,68
	632462

	TOTAL
		4.874,17
	
Ato: 100679/2019 - servidor/instituidor: MARIA CRISTINA DE JESUS MARTINS - CPF: XXX.324.537-XX 
Cargo: AUXILIAR OPERACIONAL DE SERVIÇOS DIVERSOS - Matrícula no órgão 239965
Fundamento: APOS-104 - Aposentadoria voluntária, por tempo de contribuição, com proventos integrais, para quem ingressou no serviço público até 16/12/1998: 35 anos de contribuição, se homem e 30 anos de contribuição, se mulher; 25 anos de serviço público, 15 anos de carreira, 5 anos no cargo efetivo em que se deu a aposentadoria, podendo haver redutor de idade para cada ano de contribuição que exceder os 35 anos de contribuição, se homem, e os 30 anos de contribuição, se mulher. Idade máxima para implemento dos requisitos: 75 anos. Vigência: A partir de 4/12/2015.
Atos com o mesmo CPF
Não foram encontrados no Sisac ou e-Pessoal atos com o mesmo CPF do servidor instituidor.
Ficha Financeira - Mês/Ano: 09/2020  - Órgão: MINISTERIO DA SAUDE - Cód.Siape: 25000
	Código
	Nome da rubrica
	Valor pago (R$) 
	Matr. Siape

	82597
	GDPST - LEI 11.784/2008 AP
	2.359,52
	239965

	5
	PROVENTO BASICO
	2.145,23
	239965

	18
	ANUÃ?NIO-ART.244, LEI 8112/90 AP
	257,42
	239965

	TOTAL
		4.762,17
	
Ato: 101290/2019 - servidor/instituidor: MARIA CONCEICAO BASILIO GOMES DA SILVA - CPF: XXX.978.327-XX 
Cargo: DATILOGRAFO - Matrícula no órgão 634190
Fundamento: APOS-104 - Aposentadoria voluntária, por tempo de contribuição, com proventos integrais, para quem ingressou no serviço público até 16/12/1998: 35 anos de contribuição, se homem e 30 anos de contribuição, se mulher; 25 anos de serviço público, 15 anos de carreira, 5 anos no cargo efetivo em que se deu a aposentadoria, podendo haver redutor de idade para cada ano de contribuição que exceder os 35 anos de contribuição, se homem, e os 30 anos de contribuição, se mulher. Idade máxima para implemento dos requisitos: 75 anos. Vigência: A partir de 4/12/2015.
Atos com o mesmo CPF
Não foram encontrados no Sisac ou e-Pessoal atos com o mesmo CPF do servidor instituidor.
Ficha Financeira - Mês/Ano: 09/2020  - Órgão: MINISTERIO DA SAUDE - Cód.Siape: 25000
	Código
	Nome da rubrica
	Valor pago (R$) 
	Matr. Siape

	82597
	GDPST - LEI 11.784/2008 AP
	2.364,26
	634190

	5
	PROVENTO BASICO
	2.145,23
	634190

	18
	ANUÃ?NIO-ART.244, LEI 8112/90 AP
	343,23
	634190

	82737
	PER CAPITA - SAUDE SUPLEMENTAR
	137,09
	634190

	TOTAL
		4.989,81
	
Anexo II - Detalhamento das inconsistências encontradas 
Quadro resumo de ocorrências
	Núm.ato
	Nome instituidor
	Regime jurídico
	Propostas de mérito
	Inconsistências encontradas
	Qtde incon.

				Controle interno
	Sefip/
TCU
		
	96329/2019
	FATIMA APARECIDA DA SILVA PEREIRA
		Legal
	Legal
	-
	-

	97207/2019
	LEDA AFFONSO BOTELHO
		Legal
	Legal
	-
	-

	97333/2019
	MARCELO BORNER DE ARAUJO
		Legal
	Legal
	-
	-

	97464/2019
	MAURO ROBERTO PEREIRA DA SILVA
		Legal
	Legal
	-
	-

	98295/2019
	SERGIO PAULO MENDES CIPRIANO
		Legal
	Legal
	-
	-

	98838/2019
	NEIDA FERREIRA DE ALMEIDA BRAGANCA
		Legal
	Legal
	-
	-

	98856/2019
	SYLVIA HELENA GONZALEZ SEIXLACK
		Legal
	Legal
	-
	-

	99786/2019
	MARIA IZABEL DE OLIVEIRA
		Legal
	Legal
	-
	-

	100679/2019
	MARIA CRISTINA DE JESUS MARTINS
		Legal
	Legal
	-
	-

	101290/2019
	MARIA CONCEICAO BASILIO GOMES DA SILVA
		Legal
	Legal
	-
	-

2.	Transcrevo a seguir Parecer lavra do Procurador Rodrigo Medeiros de Lima, peça 16:
	"Em face do que restou apurado nos autos, este representante do Ministério Público de Contas da União anui à proposta da Sefip, pela legalidade e registro dos atos integrantes do processo (peças 13-14) , exceto em relação ao ato de aposentadoria de Sergio Paulo Mendes Cipriano (peça 6) , pelos motivos a seguir expostos.
2.	 O ex-servidor era ocupante do cargo de agente de combate a endemias, decorrente da transformação de emprego em cargo público estatutário, sem a realização de concurso público, por força do art. 3º da Lei 13.026/2014, in verbis (Grifos inseridos) :
Art. 3º Fica criado o Quadro em Extinção de Combate às Endemias e autorizada a transformação dos empregos ativos criados pelo art. 15 da Lei nº 11.350, de 5 de outubro de 2006, no cargo de Agente de Combate às Endemias, a ser regido pela Lei nº 8.112, de 11 de dezembro de 1990.  (Grifos inseridos) .
§ 1º O Quadro em Extinção de Combate às Endemias será composto exclusivamente pelo cargo de Agente de Combate às Endemias, de nível auxiliar, sendo vinculado ao Quadro de Pessoal do Ministério da Saúde.
§ 2º A transformação dos empregos em cargos públicos de que trata o caput deste artigo, com o consequente ingresso no Quadro em Extinção de Combate às Endemias, dar-se-á automaticamente, salvo por opção irretratável, a ser formalizada no prazo de 90 (noventa) dias a contar da data de entrada em vigor desta Lei, na forma do Termo de Opção constante do Anexo I.
§ 3º Os empregados que formalizarem a opção referida no § 2º deste artigo permanecerão no Quadro Suplementar de Combate às Endemias, de que trata o art. 11 da Lei nº 11.350, de 5 de outubro de 2006, vinculados à Fundação Nacional de Saúde - FUNASA e regidos pela Consolidação das Leis do Trabalho, aprovada pelo Decreto-Lei nº 5.452, de 1º de maio de 1943.
§ 4º A estrutura remuneratória do cargo público de Agente de Combate às Endemias passa a ser a constante dos Anexos II e III , observada a correlação estabelecida na forma do Anexo IV.
§ 5º A transformação de que trata o caput não ensejará a alteração de nível de escolaridade do cargo, independentemente do grau de escolaridade apresentado no momento da transformação.
3.	De se registrar que a Procuradoria Geral da República (PGR) propôs a Ação Direta de Inconstitucionalidade (ADI) 5.554/DF, contra os arts. 3º, §§ 1º, 2º, 3º e 5º; 4º, parágrafo único; 5º, caput e parágrafo único; e 6º da referida lei, na parte em que "cria o Quadro em Extinção de Combate às Endemias; e autoriza a transformação dos empregos criados pelo art. 15 da Lei no 11.350, de 5 de outubro de 2006, no cargo de Agente de Combate às Endemias". Atualmente, os autos estão conclusos ao relator Ministro Roberto Barroso, após manifestação da PGR pela procedência do pedido, assim ementada (grifos inseridos) :
CONSTITUCIONAL. REGIME JURÍDICO CELETISTA. TRANSFORMAÇÃO DE EMPREGOS EM CARGOS PÚBLICOS. LEI FEDERAL 13.026/2014. AGENTE DE COMBATE A ENDEMIAS. TRANSPOSIÇÃO DE REGIME JURÍDICO SEM NOVO PROCESSO SELETIVO. AFRONTA AO PRINCÍPIO DO CONCURSO PÚBLICO.
1. Ofende o princípio da obrigatoriedade do concurso público o provimento derivado de cargos públicos mediante transformação de emprego público em cargo público.
2. São inconstitucionais transposição de regime jurídico e submissão dos detentores de emprego a regimes distintos, mediante transposição de emprego para cargo público, sem aprovação em novo processo seletivo público para o novo regime.
3. Parecer pela ratificação da petição inicial e por procedência do pedido.
4.	Recentemente, ao apreciar situação semelhante, a Segunda Câmara do Tribunal prolatou o Acórdão 1.710/2021, no âmbito do processo TC Processo 023.014/2020-2, determinando o sobrestamento da apreciação do ato de aposentadoria de um dos interessados daqueles autos até o trânsito em julgado do "ato decisório que ponha termo à Ação Direta de Inconstitucionalidade 5554/DF, em trâmite perante o Supremo Tribunal Federal sob a relatoria do Ministro Roberto Barroso".
5.	Em razão do exposto, e em linha com o referido acórdão, opinamos pelo sobrestamento da apreciação do ato de aposentadoria à peça 6 até o trânsito em julgado da ADI 5554/DF, em curso no Supremo Tribunal Federal."
	É o Relatório.

não há.

Procurador Rodrigo Medeiros de Lima.

PENSÕES. ATOS ENCAMINHADOS AO TCU HÁ MENOS DE 5 ANOS. PROPOSTA DA SEFIP PELA LEGALIDADE E CONCESSÃO DOS REGISTROS. PARECER DO MPTCU PELA ILEGALIDADE DE ALGUNS ATOS. AGENTE DE COMBATE A ENDEMIAS. TRANSFORMAÇÃO DE EMPREGO EM CARGO ESTATUTÁRIO PELA LEI 13.026/2014. INCONSTITUCIONALIDADE ARGUIDA NA ADIN 5.554/DF. JULGAMENTO PENDENTE. SOBRESTAMENTO DESSES ATOS.

APOSENTADORIA (APOS)

Secretaria de Fiscalização de Integridade de Atos e Pagamentos de Pessoal e de Benefícios Sociais (Sefip).

Cuidam os autos de concessão de aposentadoria em favor de Fatima Aparecida da Silva Pereira, Leda Affonso Botelho, Marcelo Borner de Araujo, Maria Conceicao Basilio Gomes da Silva, Maria Cristina de Jesus Martins, Maria Izabel de Oliveira, Mauro Roberto Pereira da Silva, Neida Ferreira de Almeida Braganca, Sergio Paulo Mendes Cipriano e Sylvia Helena Gonzalez Seixlack.
2.	Registro inicialmente que os atos ingressaram neste Tribunal há menos do que os cinco anos estabelecidos pelo Supremo Tribunal Federal (RE 636.553/RS - Tema 445 de repercussão geral) , e referendados por esta Corte (Acórdão 122/2021-TCU-Plenário, rel. Min. Walton Alencar Rodrigues) , para a concessão de registro tácito.
3.	A Secretaria de Fiscalização de Pessoal/Sefip, em manifestação às peças 13-14, propôs considerar legais os atos e conceder-lhes o registro. 
4.	O Ministério Público junto ao TCU, em parecer à peça 16, dissentiu parcialmente da unidade técnica ao se manifestar pela legalidade e registro dos atos integrantes do processo, exceto em relação ao ato de aposentadoria de Sergio Paulo Mendes Cipriano (peça 6) . 
5.	Alega que o interessado era ocupante do cargo de agente de combate a endemias, surgido em decorrência da transformação de emprego em cargo público estatutário, por força do art. 3º da Lei 13.026/2014, sem a realização de concurso público e que a questão é objeto de ação direta de inconstitucionalidade (ADIn nº 5.554/DF) , em trâmite no STF, sob a relatoria do Ministro Roberto Barroso, tendo recebido parecer pela procedência pela Procuradoria-Geral da República.
6.	Propõe que seja sobrestada a apreciação desse ato até o trânsito em julgado da referida ação direta, seguindo o que já vem sendo decido por esta Corte de Contas, a exemplo dos Acórdão 1710/2021-TCU-Segunda Câmara, rel. Min. Raimundo Carreiro, 13.875/2020-TCU-2ª Câmara, rel. Min. Augusto Nardes, 6.520/2020-TCU-1ª Câmara, rel. Min. Walton Alencar Rodrigues (relação) e 1.008/2020-TCU-2ª Câmara, rel. Min. André de Carvalho (relação) .
7.	Acompanho o parecer do Parquet especializado, no sentido de considerar legais os demais atos, concedendo-lhes o registro, e sobrestar o ato de aposentadoria de Sergio Paulo Mendes Cipriano, até o trânsito em julgado da ADIn nº 5.554/DF.
	Ante o exposto, VOTO por que seja adotada a proposta de Acórdão que trago à apreciação deste Colegiado. 
TCU, Sala das Sessões Ministro Luciano Brandão Alves de Souza, em 30 de março de 2021.
AROLDO CEDRAZ 
Relator